---
title: "Análisis Factorial Confirmatorio"
output: 
  html_document:
    toc: yes
    code_folding: hide
    toc_float: 
      collapsed: true
      smooth_scroll: false
      number_sections: false
    #css: "https://jciturras.github.io/ayudantia-sol3051/style.css"    

---

```{r setup, include=FALSE}
knitr::opts_chunk$set(message = FALSE, warning = FALSE)
```

```{r}
pacman::p_load(sjPlot, sjlabelled,readr, summarytools, haven, dplyr,kableExtra,readxl, ggplot2,ggtext,lavaan)
```

# Cargar bbdd
```{r}
ola1<-read_dta("../input/data/proc/data_01.dta")
ola2<-read_dta("../input/data/proc/data_02.dta")
ola3<-read_dta("../input/data/proc/data_03.dta")
```

# Juntar bbdd
```{r}
data_wide <- full_join(x = ola1, #datos ola 1
y = ola2, #datos ola 2
by = "folio_encuestado", #identificador
#aplica sufijo a variables que se repiten entre olas
suffix = c("_w01",
"_w02")) %>%
left_join(ola3,
by = "folio_encuestado")
```

# Tipos de participación y frases a utilizar

_Activismo no disruptivo
+ Firmar una petición, presencialmente o por internet
+ Participar en una marcha o manifestación pacífica 

_Activismo disruptivo_

+ Participar en una marcha o manifestación con disturbios
+ Participar en bloqueo de calles o carreteras
+ Pintar o rayar paredes con demandas o consignas
+ Participar en la toma de un edificio o institución 

_Activismo online_

+ Usar internet para buscar información sobre temas sociales y/o políticos 
+ Postear imágenes o mensajes acerca de temas sociales y/o políticos en internet 
+ Compartir o comentar en el posteo de otra persona acerca de temas sociales y políticos
+ Seguir a personas en redes sociales por su contenido sobre temas sociales y políticos

__Activismo social o comunitario__

+ Trabajar como voluntario en servicios a la comunidad (debido a que es sólo un indicador, **_no_** se incorporará en el AFC)

# Análisis Factorial Confirmatorio (AFC)
## Variable: Participación política durante 3ro y 4to medio
### Descriptivos
```{r}
part_pol_3y4= data_wide %>% dplyr::select(part_pol_firma_w01, part_pol_marcha_pas, part_pol_marcha_dis, part_pol_bloqueo, part_pol_rayar_w01, part_pol_toma_w01, part_pol_online, part_online_post, part_online_com, part_online_seg)
summary(part_pol_3y4)
```

### Análisis correlacional
```{r}
corMat_3y4  <- cor(part_pol_3y4, use="na.or.complete", method = "kendall")  # estimar matriz pearson
options(digits=3) # decimales
#print(corMat)

#stargazer::stargazer(corMat, title="correlaciones", type = "text") #Latex table
```


```{r }
M_3y4=cor(part_pol_3y4, use="na.or.complete")
corrplot::corrplot(M_3y4, type="lower",
      order="AOE", cl.pos="b", tl.pos="d") #agrega nombres en diag.
```

```{r }
sjp.corr(part_pol_3y4, na.deletion = c("listwise"))
```

### __AFC__
#### __Análisis de supuestos__
##### __KMO: factorizabilidad__

```{r }
psych::KMO(corMat_3y4) 
```

##### __Esfericidad__
```{r }
psych::cortest.bartlett(corMat_3y4, n = 3432) #el n que se debe indicar es el número de casos de la base de datos que estamos utilizando para el análisis
```


##### __Normalidad (univariada)__
```{r }
shapiro.test(part_pol_3y4$part_pol_firma_w01)
shapiro.test(part_pol_3y4$part_pol_marcha_pas)
shapiro.test(part_pol_3y4$part_pol_marcha_dis)
shapiro.test(part_pol_3y4$part_pol_bloqueo)
shapiro.test(part_pol_3y4$part_pol_rayar_w01)
shapiro.test(part_pol_3y4$part_pol_toma_w01)
shapiro.test(part_pol_3y4$part_pol_online)
shapiro.test(part_pol_3y4$part_online_post)
shapiro.test(part_pol_3y4$part_online_com)
shapiro.test(part_pol_3y4$part_online_seg)
```

#### __Especificación y estimación del modelo__
```{r }
# Especificación del modelo
afc0 <- '
act_no_disrup =~ part_pol_firma_w01 + part_pol_marcha_pas
act_disrup =~ part_pol_marcha_dis + part_pol_bloqueo + part_pol_rayar_w01 + part_pol_toma_w01
act_online =~ part_pol_online + part_online_post + part_online_com + part_online_seg
'
```

```{r }
# Estimación del modelo
fit_0 <- lavaan::cfa(afc0, data=part_pol_3y4, ordered=T)
```

#### __Interpretación de resultados__

```{r}
lavaan::summary(fit_0, fit.measures=T, standardized=T)
```


```{r }
show(fit_0) # Resumen ajuste general
```


```{r}
lavaan::fitMeasures(fit_0, c("chisq", "df", "pvalue", "cfi", "tli", "rmsea", "srmr"))
```

### Reporte 3ero y 4to

En los análisis se puede ver una dirección positiva y gran magnitud en la correlación entre las variables que miden un mismo constructo latente, solo con la excepción que hay una mayor correlación entre participación en marchas pacíficas con participación en marchas con disturbios que con firmar; además de ser casi todas las correlaciones significativas. Se revisó supuestos de factorizabilidad, el cual arrojó resultados más que meritorios para todas las variables; y de esfericidad, el que arrojó un chi cuadrado de 13738 (p<.01). Además se revisó la normalidad de las distribuciones, el cual arrojó que ninguna de las variables cumple con el supuesto de normalidad (p<.01). El modelo de análisis factorial confirmatorio arrojó un chi cuadrado de 372.145 con 32 grados de libertad (p<.01), la división de estos valores es mayor a 4 (11.6). Por último, cfi > .95 (.996), tli > .95 (.994); y rmsea = .06 (.061) y srmr < .08 (.049).

## Variable: Participación política durante estallido social
### Descriptivos
```{r}
part_pol_est= data_wide %>% dplyr::select(part_pol_firma_21, part_pol_marc_pac_21, part_pol_marc_dis_21, part_pol_bloq_21, part_pol_rayar_21, part_pol_toma_21, part_pol_online_info_21, part_pol_online_post_21, part_pol_online_com_21, part_pol_online_seg_21)
summary(part_pol_est)
```

### Análisis correlacional
```{r}
corMat_est  <- cor(part_pol_est, use="na.or.complete", method = "kendall")  # estimar matriz pearson
options(digits=3) # decimales
#print(corMat)

#stargazer::stargazer(corMat, title="correlaciones", type = "text") #Latex table
```


```{r }
M_est=cor(part_pol_est, use="na.or.complete")
corrplot::corrplot(M_est, type="lower",
      order="AOE", cl.pos="b", tl.pos="d") #agrega nombres en diag.
```

```{r }
sjp.corr(part_pol_est, na.deletion = c("listwise"))
```

### __AFC__

##### __KMO: factorizabilidad__

```{r }
psych::KMO(corMat_est) 
```

##### __Esfericidad__
```{r }
psych::cortest.bartlett(corMat_est, n = 3432)
```

##### __Normalidad (univariada)__
```{r }
shapiro.test(part_pol_est$part_pol_firma_21)
shapiro.test(part_pol_est$part_pol_marc_pac_21)
shapiro.test(part_pol_est$part_pol_marc_dis_21)
shapiro.test(part_pol_est$part_pol_bloq_21)
shapiro.test(part_pol_est$part_pol_rayar_21)
shapiro.test(part_pol_est$part_pol_toma_21)
shapiro.test(part_pol_est$part_pol_online_info_21)
shapiro.test(part_pol_est$part_pol_online_post_21)
shapiro.test(part_pol_est$part_pol_online_com_21)
shapiro.test(part_pol_est$part_pol_online_seg_21)
```

#### __Especificación y estimación del modelo__
```{r }
# Especificación del modelo
afc1 <- '
act_no_disrup =~ part_pol_firma_21 + part_pol_marc_pac_21
act_disrup =~ part_pol_marc_dis_21 + part_pol_bloq_21 + part_pol_rayar_21 + part_pol_toma_21
act_online =~ part_pol_online_info_21 + part_pol_online_post_21 + part_pol_online_com_21+ part_pol_online_seg_21
'
```

```{r }
# Estimación del modelo
fit_1 <- lavaan::cfa(afc1, data=part_pol_est, ordered=T)
```

#### __Interpretación de resultados__

```{r}
lavaan::summary(fit_1, fit.measures=T, standardized=T)
```


La función *show* nos muestra el principio de la tabla anterior, donde se presenta el tipo de estimador usado, la medida de ajuste de $\chi^2$ del modelo y los grados de libertad

```{r }
show(fit_1) # Resumen ajuste general
```

```{r}
lavaan::fitMeasures(fit_1, c("chisq", "df", "pvalue", "cfi", "tli", "rmsea", "srmr"))
```

### Reporte estallido

En los análisis se puede ver una dirección positiva y gran magnitud en la correlación entre las variables que miden un mismo constructo latente, solo con la excepción que hay una mayor correlación entre participación en marchas pacíficas con participación en marchas con disturbios que con firmar; además de ser casi todas las correlaciones significativas. Se revisó supuestos de factorizabilidad, el cual arrojó resultados en su mayoría meritorios; y de esfericidad, el que arrojó un chi cuadrado de 15120 (p<.01). Además se revisó la normalidad de las distribuciones, el cual arrojó que ninguna de las variables cumple con el supuesto de normalidad (p<.01). El modelo de análisis factorial confirmatorio arrojó un chi cuadrado de 952.014 con 32 grados de libertad (p<.01), la división de estos valores es mayor a 4 (29.8). Por último, cfi > .95 (.991), tli > .95 (.987); y rmsea > .06 (.102) y srmr > .08 (.102).

## Variable: Participación política durante 2020
### Descriptivos
```{r}
part_pol_20= data_wide %>% dplyr::select(part_pol_firma_20, part_pol_marc_pac_20, part_pol_marc_dis_20, part_pol_bloq_20, part_pol_rayar_20, part_pol_toma_20,  part_pol_online_info_20, part_pol_online_post_20, part_pol_online_com_20, part_pol_online_seg_20)
summary(part_pol_20)
```

### Análisis correlacional
```{r}
corMat_20  <- cor(part_pol_20, use="na.or.complete", method = "kendall")  # estimar matriz pearson
options(digits=3) # decimales
#print(corMat)

#stargazer::stargazer(corMat, title="correlaciones", type = "text") #Latex table
```


```{r }
M_20=cor(part_pol_20, use="na.or.complete")
corrplot::corrplot(M_20, type="lower",
      order="AOE", cl.pos="b", tl.pos="d") #agrega nombres en diag.
```

```{r }
sjp.corr(part_pol_20, na.deletion = c("listwise"))
```

### __AFC__
#### __Análisis de supuestos__
##### __KMO: factorizabilidad__

```{r }
psych::KMO(corMat_20) 
```

##### __Esfericidad__
```{r }
psych::cortest.bartlett(corMat_20, n = 3432)
```

##### __Normalidad (univariada)__
```{r }
shapiro.test(part_pol_20$part_pol_firma_20)
shapiro.test(part_pol_20$part_pol_marc_pac_20)
shapiro.test(part_pol_20$part_pol_marc_dis_20)
shapiro.test(part_pol_20$part_pol_bloq_20)
shapiro.test(part_pol_20$part_pol_rayar_20)
shapiro.test(part_pol_20$part_pol_toma_20)
shapiro.test(part_pol_20$part_pol_online_info_20)
shapiro.test(part_pol_20$part_pol_online_post_20)
shapiro.test(part_pol_20$part_pol_online_com_20)
shapiro.test(part_pol_20$part_pol_online_seg_20)
```

#### __Especificación y estimación del modelo__
```{r }
afc2 <- '
act_no_disrup =~ part_pol_firma_20 + part_pol_marc_pac_20
act_disrup =~ part_pol_marc_dis_20 + part_pol_bloq_20 + part_pol_rayar_20 + part_pol_toma_20
act_online =~ part_pol_online_info_20 + part_pol_online_post_20 + part_pol_online_com_20+ part_pol_online_seg_20'
```

```{r }
 # Estimación del modelo
fit_2 <- lavaan::cfa(afc2, data=part_pol_20, ordered=T)
```

#### __Interpretación de resultados__

```{r}
lavaan::summary(fit_2, fit.measures=T, standardized=T)
```

```{r }
show(fit_2) # Resumen ajuste general
```

```{r}
lavaan::fitMeasures(fit_2, c("chisq", "df", "pvalue", "cfi", "tli", "rmsea", "srmr"))
```

### Reporte 2020

En los análisis se puede ver una dirección positiva y gran magnitud en la correlación entre las variables que miden un mismo constructo latente, excepto por marchas pacíficas con marchas con disturbios , además de ser casi todas las correlaciones significativas. Se revisó supuestos de factorabilidad, el cual arrojó resultados meritorios para casi todas las variables; y de esfericidad, el que arrojó un chi cuadrado de 18604 (p<0.05). Además se revisó la normalidad de las distribuciones, el cual arrojó que ninguna de las variables cumple con el supuesto de normalidad (p<0.05). El modelo de análisis factorial confirmatorio arrojó un chi cuadrado de 920.7 con 32 grados de libertad, la división de estos valores es mayor a 4 (28.8). Por último, cfi > .95 (.995), tli > .95 (.992); y rmsea > .06 (.101) y srmr > .08 (.09); por lo que se sugiere revisar estos dos últimos indicadores.

## Variable: Participación política primer semestre 2021
### Descriptivos
```{r}
part_pol_21.1= data_wide %>% dplyr::select(part_pol_firma_w02, part_pol_marc_pac, part_pol_marc_dis, part_pol_bloq, part_pol_rayar_w02, part_pol_toma_w02,  part_pol_online_info, part_pol_online_post, part_pol_online_com, part_pol_online_seg)
summary(part_pol_21.1)
```

### Análisis correlacional
```{r}
corMat_21.1  <- cor(part_pol_21.1, use="na.or.complete", method = "kendall")  # estimar matriz pearson
options(digits=3) # decimales
#print(corMat)

#stargazer::stargazer(corMat, title="correlaciones", type = "text") #Latex table
```


```{r }
M_21.1=cor(part_pol_21.1, use="na.or.complete")
corrplot::corrplot(M_21.1, type="lower",
      order="AOE", cl.pos="b", tl.pos="d") #agrega nombres en diag.
```

```{r }
sjp.corr(part_pol_21.1, na.deletion = c("listwise"))
```

### __AFC__
#### __Análisis de supuestos__
##### __KMO: factorizabilidad__

```{r }
psych::KMO(corMat_21.1) 
```

##### __Esfericidad__
```{r }
psych::cortest.bartlett(corMat_21.1, n = 3432)
```


##### __Normalidad (univariada)__
```{r }
shapiro.test(part_pol_21.1$part_pol_firma_w02)
shapiro.test(part_pol_21.1$part_pol_marc_pac)
shapiro.test(part_pol_21.1$part_pol_marc_dis)
shapiro.test(part_pol_21.1$part_pol_bloq)
shapiro.test(part_pol_21.1$part_pol_rayar_w02)
shapiro.test(part_pol_21.1$part_pol_toma_w02)
shapiro.test(part_pol_21.1$part_pol_online_info)
shapiro.test(part_pol_21.1$part_pol_online_post)
shapiro.test(part_pol_21.1$part_pol_online_com)
shapiro.test(part_pol_21.1$part_pol_online_seg)
```

#### __Especificación y estimación del modelo__
```{r }
afc3 <- '
act_no_disrup =~ part_pol_firma_w02 + part_pol_marc_pac
act_disrup =~ part_pol_marc_dis + part_pol_bloq + part_pol_rayar_w02 + part_pol_toma_w02
act_online =~ part_pol_online_info + part_pol_online_post + part_pol_online_com + part_pol_online_seg'
```

```{r }
 # Estimación del modelo
fit_3 <- lavaan::cfa(afc3, data=part_pol_21.1, ordered=T)
```

#### __Interpretación de resultados__

```{r}
lavaan::summary(fit_3, fit.measures=T, standardized=T)
```

```{r }
show(fit_3) # Resumen ajuste general
```

```{r}
lavaan::fitMeasures(fit_3, c("chisq", "df", "pvalue", "cfi", "tli", "rmsea", "srmr"))
```

### Reporte primer seemestre 2021
En los análisis se puede ver una dirección positiva y gran magnitud en la correlación entre las variables que miden un mismo constructo latente, solo con la excepción que hay una mayor correlación entre participación en marchas pacíficas con participación en marchas con disturbios que con firmar; además de ser casi todas las correlaciones significativas. Se revisó supuestos de factorizabilidad, el cual arrojó resultados más que meritorios para casi todas las variables; y de esfericidad, el que arrojó un chi cuadrado de 17366 (p<.01). Además se revisó la normalidad de las distribuciones, el cual arrojó que ninguna de las variables cumple con el supuesto de normalidad (p<.01). El modelo de análisis factorial confirmatorio arrojó un chi cuadrado de 359.766 con 32 grados de libertad (p<.01), la división de estos valores es mayor a 4 (11.2). Por último, cfi > .95 (.995), tli > .95 (.993); y rmsea > .06 (.082) y srmr < .08 (.073).




## Variable: Participación política segundo semestre 2021
### Descriptivos
```{r}
part_pol_21.2= data_wide %>% dplyr::select(part_pol_firma_21b, part_pol_marc_pac_21b, part_pol_marc_dis_21b, part_pol_bloq_21b, part_pol_rayar_21b, part_pol_toma_21b,  part_pol_online_info_21b, part_pol_online_post_21b, part_pol_online_com_21b, part_pol_online_seg_21b)
summary(part_pol_21.1)
```

### Análisis correlacional
```{r}
corMat_21.2  <- cor(part_pol_21.2, use="na.or.complete", method = "kendall")  # estimar matriz pearson
options(digits=3) # decimales
#print(corMat)

#stargazer::stargazer(corMat, title="correlaciones", type = "text") #Latex table
```


```{r }
M_21.2=cor(part_pol_21.2, use="na.or.complete")
corrplot::corrplot(M_21.2, type="lower",
      order="AOE", cl.pos="b", tl.pos="d") #agrega nombres en diag.
```

```{r }
sjp.corr(part_pol_21.2, na.deletion = c("listwise"))
```

### __AFC__
#### __Análisis de supuestos__
##### __KMO: factorizabilidad__

```{r }
psych::KMO(corMat_21.2) 
```

##### __Esfericidad__
```{r }
psych::cortest.bartlett(corMat_21.2, n = 3432)
```

##### __Normalidad (univariada)__
```{r }
shapiro.test(part_pol_21.2$part_pol_firma_21b)
shapiro.test(part_pol_21.2$part_pol_marc_pac_21b)
shapiro.test(part_pol_21.2$part_pol_marc_dis_21b)
shapiro.test(part_pol_21.2$part_pol_bloq_21b)
shapiro.test(part_pol_21.2$part_pol_rayar_21b)
shapiro.test(part_pol_21.2$part_pol_toma_21b)
shapiro.test(part_pol_21.2$part_pol_online_info_21b)
shapiro.test(part_pol_21.2$part_pol_online_post_21b)
shapiro.test(part_pol_21.2$part_pol_online_com_21b)
shapiro.test(part_pol_21.2$part_pol_online_seg_21b)
```

#### __Especificación y estimación del modelo__
```{r }
afc4 <- '
act_no_disrup =~ part_pol_firma_21b + part_pol_marc_pac_21b
act_disrup =~ part_pol_marc_dis_21b + part_pol_bloq_21b + part_pol_rayar_21b + part_pol_toma_21b
act_online =~ part_pol_online_info_21b + part_pol_online_post_21b + part_pol_online_com_21b + part_pol_online_seg_21b'
```

```{r }
 # Estimación del modelo
fit_4 <- lavaan::cfa(afc4, data=part_pol_21.2, ordered=T)
```

#### __Interpretación de resultados__

```{r}
lavaan::summary(fit_4, fit.measures=T, standardized=T)
```

```{r }
show(fit_4) # Resumen ajuste general
```

```{r}
lavaan::fitMeasures(fit_4, c("chisq", "df", "pvalue", "cfi", "tli", "rmsea", "srmr"))
```

### Reporte segundo semestre 2021

En los análisis se puede ver una dirección positiva y gran magnitud en la correlación entre las variables que miden un mismo constructo latente, solo con la excepción que hay una mayor correlación entre participación en marchas pacíficas con participación en marchas con disturbios que con firmar; además de ser casi todas las correlaciones significativas. Se revisó supuestos de factorizabilidad, el cual arrojó resultados más que meritorios para casi todas las variables; y de esfericidad, el que arrojó un chi cuadrado de 13904 (p<.01). Además se revisó la normalidad de las distribuciones, el cual arrojó que ninguna de las variables cumple con el supuesto de normalidad (p<.01). El modelo de análisis factorial confirmatorio arrojó un chi cuadrado de 131.342 con 32 grados de libertad (p<.01), la división de estos valores es ligeramente mayor a 4 (4.1). Por último, cfi > .95 (.997), tli > .95 (.996); y rmsea < .06 (.054) y srmr < .08 (.065).