---
title: "Quotas Participacion Política Juvenil"
author: "Jorge Matamala"
output: html_document
---


```{r}
pacman::p_load(tidyverse,sjPlot,sjmisc, knitr,kableExtra)
```


```{r}
# load(url("https://github.com/jciturras/data-chile/raw/main/data/casen-2017/casen2017.RData"))
# save(casen2017,file = "casen2017.RData")
load(url("https://github.com/jciturras/data-chile/raw/main/data/casen-2017/casen2017.RData"))
# load(file = "casen2017.RData")
```

```{r eval=FALSE, include=FALSE}
view_df(casen2017)
```


# Tramos en CASEN

¿Cuál fue el nivel más alto alcanzado o el nivel educacional actual?

```{r}
dat01<- casen2017 %>% 
  select(sexo,edad,educ=e6a,e6b,expr) %>% 
  filter(edad %in% c(18:30))

sjPlot::view_df(dat01[,c("educ")])
sjmisc::frq(x = dat01$educ,
            weights = dat01$expr)

```

# Tramos en cuestionario:

1. Sin estudios 
2. Educación Básica incompleta 
3. Educación Básica completa
4. Educación Media incompleta
5. Educación Media completa
6. Técnico Superior incompleta
7. Técnico Superior completa
8. Universitaria incompleta
9. Universitaria completa
10. Estudios de postgrado (magíster o doctorado)


# Recodificación 

## Educación
```{r}
dat01$edurec <- car::recode(dat01$educ,recodes = "1:7=1;8:11=2;12=3;13=4;14=5;15:17=6;99=NA",as.numeric = T)

dat01$edurec <- sjlabelled::set_labels(x = dat01$edurec,labels = c("Básica completa o menos"=1,
                                                                   "Educación media o menos"=2,
                                                                   "Educación Técnica Superior Incompleta"=3,
                                                                   "Educación Técnica Superior Completa"=4,
                                                                   "Profesional Incompleta"=5,
                                                                   "Profesional Completa o más"=6))
dat01$edurec <- sjlabelled::set_label(dat01$edurec,label = "Nivel Educacional (18 a 30 años)")
```



## Edad

```{r}
frq(dat01$edad,weights = 	dat01$expr,show.na = F)

dat01$edadgrupo <- car::recode(var = dat01$edad,recodes = "1:20=1;21:25=2;26:30=3",as.numeric = T)
dat01$edadgrupo <-sjlabelled::set_labels(x = dat01$edadgrupo,labels= c("18 a 20 años"=1,"21 a 25 años"=2,"26 a 30 años"=3))
dat01$edadgrupo <-sjlabelled::set_label(x = dat01$edadgrupo,label = "Edad agrupada") 
frq(dat01$edadgrupo,weights = 	dat01$expr,show.na = F)
```

#creación de objetos

```{r}
sex2  <- frq(dat01$sexo,weights = 	dat01$expr,show.na = F) %>% data.frame() %>% select(label,frq,raw.prc)  %>% 
  rename("sexo"=label,"freq"=frq,"rel.freq"=raw.prc) 
edadcat <- frq(dat01$edadgrupo,weights = 	dat01$expr,show.na = F) %>% data.frame() %>% select(label,frq,raw.prc) %>% 
  rename("edad"=label,"freq"=frq,"rel.freq"=raw.prc)
educat  <- frq(dat01$edurec,weights = 	dat01$expr,show.na = F) %>% data.frame() %>% select(label,frq,raw.prc) %>% 
  rename("EDQ"=label,"freq"=frq,"rel.freq"=raw.prc)
```

```{r}
save(edadcat, file = "casen_edadcat.Rdata")
save(sex2, file = "casen_sexo.Rdata")
save(educat, file = "casen_educat.Rdata")
```



