---
title: "Diversificación de repertorios de participación"
author: "Anais Herrera-Leighton"
output: 
  html_document:
    toc: yes
    code_folding: hide
    toc_float: 
      collapsed: true
      smooth_scroll: false
      number_sections: false
    #css: "https://jciturras.github.io/ayudantia-sol3051/style.css"    

---

```{r setup, include=FALSE}
knitr::opts_chunk$set(message = FALSE, warning = FALSE)
```

```{r}
pacman::p_load(sjPlot, htmltools, sjlabelled,readr, summarytools, haven, dplyr,kableExtra,readxl, ggplot2,ggtext)
```
```{r}
# BBDD

#data <- haven::read_sav(file = url("https://github.com/part-ciu-juv/panel-jovenes/blob/main/input/data/original/Ola_1.sav?raw=true"))
data <- haven::read_sav("input/Ola_1.sav")
data = data %>%  filter(ci==1) %>% as.data.frame()
data_finished = data %>%  filter(Finished==1) %>% as.data.frame()

#sjPlot::view_df(data, show.frq =TRUE,show.prc =TRUE,file="codebook.html") # funciona sin encoding conectado a
```

```{r}
data2 <- haven::read_sav("input/Ola_2.sav")
data_finished2 = data2 %>%  filter(Finished==1) %>% as.data.frame()

#sjPlot::view_df(data2, show.frq =TRUE,show.prc =TRUE,file="codebook2.html") # funciona sin encoding
```

```{r}
data3 <- haven::read_sav("input/Ola_3.sav")
data_finished3 = data3 %>%  filter(Finished==1) %>% as.data.frame()

#sjPlot::view_df(data3, show.frq =TRUE,show.prc =TRUE,file="codebook_ola3.html") # funciona sin encoding
```

# Ola 1
## Participación política durante 3ro y 4to medio

__Durante el periodo en que cursaba 3° y 4° Medio, ¿realizó algunas de las siguientes actividades (dentro o fuera del liceo)?__

+ Participar en marchas o protestas pacíficas (s2_p_e_05_4)

+ Participar en marchas o protestas con disturbios (s2_p_e_05_5)

+ Participar en bloqueo de calles o carreteras (s2_p_e_05_6)

+ Pintar o rayar paredes con demandas o consignas (s2_p_e_05_7)

+ Participar en la toma de un edificio o institución (s2_p_e_05_8)

+ Trabajar como voluntario en servicios a la comunidad (s2_p_e_05_9)

+ Firmar peticiones, presencialmente o por internet (s2_p_e_05_10)

+ Participar en una marcha con mis amigos (s2_p_e_05_12)

+ Participar en una marcha con alguno de mis padres (s2_p_e_05_14)

+ Participar en una marcha con otros miembros de mi familia (s2_p_e_05_15)

__Durante el periodo en que cursaba 3° y 4° Medio, ¿con que frecuencia realizaba las siguientes actividades?__

+ Usar internet para buscar información sobre temas sociales y/o políticos (s2_p_f_01_5)

+ Postear imágenes o mensajes acerca de temas sociales y/o políticos en internet (s2_p_f_01_6)

+ Compartir o comentar en el posteo de otra persona acerca de temas sociales y políticos (s2_p_f_01_7)

+ Seguir a personas en redes sociales por su contenido sobre temas sociales y políticos (s2_p_f_01_8)

```{r}
### Recodificar variables
#se excluye + Participar en una marcha con compañeros del colegio (s2_p_e_05_13)

data$s2_p_e_05_4_rec = ifelse(data$s2_p_e_05_4==1|data$s2_p_e_05_4==2,0,1)
data$s2_p_e_05_5_rec = ifelse(data$s2_p_e_05_5==1|data$s2_p_e_05_5==2,0,1)
data$s2_p_e_05_6_rec = ifelse(data$s2_p_e_05_6==1|data$s2_p_e_05_6==2,0,1)
data$s2_p_e_05_7_rec = ifelse(data$s2_p_e_05_7==1|data$s2_p_e_05_7==2,0,1)
data$s2_p_e_05_8_rec = ifelse(data$s2_p_e_05_8==1|data$s2_p_e_05_8==2,0,1)
data$s2_p_e_05_9_rec = ifelse(data$s2_p_e_05_9==1|data$s2_p_e_05_9==2,0,1)
data$s2_p_e_05_10_rec = ifelse(data$s2_p_e_05_10==1|data$s2_p_e_05_10==2,0,1)
data$s2_p_e_05_12_rec = ifelse(data$s2_p_e_05_12==1|data$s2_p_e_05_12==2,0,1)
#data$s2_p_e_05_13_rec = ifelse(data$s2_p_e_05_13==1|data$s2_p_e_05_13==2,0,1)
data$s2_p_e_05_14_rec = ifelse(data$s2_p_e_05_14==1|data$s2_p_e_05_14==2,0,1)
data$s2_p_e_05_15_rec = ifelse(data$s2_p_e_05_15==1|data$s2_p_e_05_15==2,0,1)
data$s2_p_f_01_5_rec = ifelse(data$s2_p_f_01_5==1|data$s2_p_f_01_5==2,0,1)
data$s2_p_f_01_6_rec = ifelse(data$s2_p_f_01_6==1|data$s2_p_f_01_6==2,0,1)
data$s2_p_f_01_7_rec = ifelse(data$s2_p_f_01_7==1|data$s2_p_f_01_7==2,0,1)
data$s2_p_f_01_8_rec = ifelse(data$s2_p_f_01_8==1|data$s2_p_f_01_8==2,0,1)
```

```{r}
### Crear variable
data$part_pol_3y4 = as.numeric(data$s2_p_e_05_4_rec + data$s2_p_e_05_5_rec + data$s2_p_e_05_6_rec + data$s2_p_e_05_7_rec + data$s2_p_e_05_8_rec + data$s2_p_e_05_9_rec + data$s2_p_e_05_10_rec + data$s2_p_e_05_12_rec + data$s2_p_e_05_14_rec + data$s2_p_e_05_15_rec + data$s2_p_f_01_5_rec + data$s2_p_f_01_6_rec + data$s2_p_f_01_7_rec + data$s2_p_f_01_8_rec)
```
### Descriptivo 1: distribución de la variable
```{r}
pl <- ggplot(data, aes(x=part_pol_3y4))
dist<- pl + geom_histogram(binwidth=1, aes(fill=..count..), col='black', fill="#61418A") + theme("clasic") + set_theme(legend.pos  ="bottom", base = theme_classic()) + xlab("Repertorios de participación política") + ylab("Frecuencia ")
dist
```

### Descriptivo 2: frecuencias
```{r}
data$part_pol_3y4 %>% table()
```
### Descriptivo 3: proporción
```{r}
round(prop.table(table(data$part_pol_3y4)),3)
```
### Descriptivo 4: estadísticos descriptivos
```{r}
summary(data$part_pol_3y4)
```

## Participación política durante estallido social

__Pensando en el periodo del estallido social, entre octubre de 2019 y enero de 2020, ¿realizó alguna de las siguientes actividades?__

+	Firmar una petición, presencialmente o por internet (s3_es_01_1)

+ Participar en una marcha o manifestación pacífica (s3_es_01_2)

+ Participar en una marcha o manifestación con disturbios (s3_es_01_3)

+ Participar en bloqueo de calles o carreteras (s3_es_01_7)

+ Pintar o rayar paredes con demandas o consignas (s3_es_01_8)

+ Participar en la toma de un edificio o institución (s3_es_01_9)

+ Trabajar como voluntario en servicios a la comunidad (s3_es_01_10)

+ Participar en una marcha con mis amigos (s3_es_01_11)

+ Participar en una marcha con alguno de mis padres (s3_es_01_13)

+ Participar en una marcha con otros miembros de mi familia (s3_es_01_14)

__Pensando en el periodo del estallido social, entre octubre de 2019 y enero de 2020, ¿con que frecuencia realizó las siguientes actividades?__

+ Usar internet para buscar información sobre temas sociales y/o políticos (s3_es_02_5)

+ Postear imágenes o mensajes acerca de temas sociales y/o políticos en internet (s3_es_02_6)

+ Compartir o comentar en el posteo de otra persona acerca de temas sociales y políticos (s3_es_02_7)

+ Seguir a personas en redes sociales por su contenido sobre temas sociales y políticos (s3_es_02_8)

```{r}
### Recodificar variables
# se excluye + Participar en una marcha con compañeros del colegio (s3_es_01_12)

data$s3_es_01_1_rec = ifelse(data$s3_es_01_1==1|data$s3_es_01_1==2,0,1)
data$s3_es_01_2_rec = ifelse(data$s3_es_01_2==1|data$s3_es_01_2==2,0,1)
data$s3_es_01_3_rec = ifelse(data$s3_es_01_3==1|data$s3_es_01_3==2,0,1)
data$s3_es_01_7_rec = ifelse(data$s3_es_01_7==1|data$s3_es_01_7==2,0,1)
data$s3_es_01_8_rec = ifelse(data$s3_es_01_8==1|data$s3_es_01_8==2,0,1)
data$s3_es_01_9_rec = ifelse(data$s3_es_01_9==1|data$s3_es_01_9==2,0,1)
data$s3_es_01_10_rec = ifelse(data$s3_es_01_10==1|data$s3_es_01_10==2,0,1)
data$s3_es_01_11_rec = ifelse(data$s3_es_01_11==1|data$s3_es_01_11==2,0,1)
#data$s3_es_01_12_rec = ifelse(data$s3_es_01_12==1|data$s3_es_01_12==2,0,1)
data$s3_es_01_13_rec = ifelse(data$s3_es_01_13==1|data$s3_es_01_13==2,0,1)
data$s3_es_01_14_rec = ifelse(data$s3_es_01_14==1|data$s3_es_01_14==2,0,1)
data$s3_es_02_5_rec = ifelse(data$s3_es_02_5==1|data$s3_es_02_5==2,0,1)
data$s3_es_02_6_rec = ifelse(data$s3_es_02_6==1|data$s3_es_02_6==2,0,1)
data$s3_es_02_7_rec = ifelse(data$s3_es_02_7==1|data$s3_es_02_7==2,0,1)
data$s3_es_02_8_rec = ifelse(data$s3_es_02_8==1|data$s3_es_02_8==2,0,1)
```

```{r}
### Crear variable
data$part_pol_es = as.numeric(data$s3_es_01_1_rec + data$s3_es_01_2_rec + data$s3_es_01_3_rec + data$s3_es_01_7_rec + data$s3_es_01_8_rec + data$s3_es_01_9_rec + data$s3_es_01_10_rec + data$s3_es_01_11_rec + data$s3_es_01_13_rec + data$s3_es_01_14_rec + data$s3_es_02_5_rec + data$s3_es_02_6_rec + data$s3_es_02_7_rec + data$s3_es_02_8_rec)
```

### Descriptivo 1: distribución de la variable
```{r}
pl <- ggplot(data, aes(x=part_pol_es))
dist<- pl + geom_histogram(binwidth=1, aes(fill=..count..), col='black', fill="#61418A") + theme("clasic") + set_theme(legend.pos  ="bottom", base = theme_classic()) + xlab("Repertorios de participación política") + ylab("Frecuencia ")
dist
```

### Descriptivo 2: frecuencias
```{r}
data$part_pol_es %>% table()
```
### Descriptivo 3: proporción
```{r}
round(prop.table(table(data$part_pol_es)),3)
```
### Descriptivo 4: estadísticos descriptivos
```{r}
summary(data$part_pol_es)
```

## Participación política durante el 2020

__Ahora, pensando en el año 2020, entre marzo y diciembre de 2020, ¿realizó alguna de las siguientes actividades?__

+ Firmar una petición, presencialmente o por internet (s3_pc_01_1)

+ Participar en una marcha o manifestación pacífica (s3_pc_01_2)

+ Participar en una marcha o manifestación con disturbios (s3_pc_01_3)

+ Participar en bloqueo de calles o carreteras (s3_pc_01_7)

+ Pintar o rayar paredes con demandas o consignas (s3_pc_01_8)

+ Participar en la toma de un edificio o institución (s3_pc_01_9)

+ Trabajar como voluntario en servicios a la comunidad (s3_pc_01_10)

+ Participar en una marcha con mis amigos (s3_pc_01_11)

+ Participar en una marcha con alguno de mis padres (s3_pc_01_13)

+ Participar en una marcha con otros miembros de mi familia (s3_es_01_14)

__Ahora, pensando en el año 2020, entre marzo y diciembre de 2020, ¿con que frecuencia realizó las siguientes actividades?__

+ Usar internet para buscar información sobre temas sociales y/o políticos (s3_pc_02_5)

+ Postear imágenes o mensajes acerca de temas sociales y/o políticos en internet (s3_pc_02_6)

+ Compartir o comentar en el posteo de otra persona acerca de temas sociales y políticos (s3_pc_02_7)

+ Seguir a personas en redes sociales por su contenido sobre temas sociales y políticos (s3_pc_02_8)

```{r}
### Recodificar variables
# se excluye: + Participar en una marcha con compañeros del colegio (s3_pc_01_12)

data$s3_pc_01_1_rec = ifelse(data$s3_pc_01_1==1|data$s3_pc_01_1==2,0,1)
data$s3_pc_01_2_rec = ifelse(data$s3_pc_01_2==1|data$s3_pc_01_2==2,0,1)
data$s3_pc_01_3_rec = ifelse(data$s3_pc_01_3==1|data$s3_pc_01_3==2,0,1)
data$s3_pc_01_7_rec = ifelse(data$s3_pc_01_7==1|data$s3_pc_01_7==2,0,1)
data$s3_pc_01_8_rec = ifelse(data$s3_pc_01_8==1|data$s3_pc_01_8==2,0,1)
data$s3_pc_01_9_rec = ifelse(data$s3_pc_01_9==1|data$s3_pc_01_9==2,0,1)
data$s3_pc_01_10_rec = ifelse(data$s3_pc_01_10==1|data$s3_pc_01_10==2,0,1)
data$s3_pc_01_11_rec = ifelse(data$s3_pc_01_11==1|data$s3_pc_01_11==2,0,1)
#data$s3_pc_01_12_rec = ifelse(data$s3_pc_01_12==1|data$s3_pc_01_12==2,0,1)
data$s3_pc_01_13_rec = ifelse(data$s3_pc_01_13==1|data$s3_pc_01_13==2,0,1)
data$s3_pc_01_14_rec = ifelse(data$s3_pc_01_14==1|data$s3_pc_01_14==2,0,1)
data$s3_pc_02_5_rec = ifelse(data$s3_pc_02_5==1|data$s3_pc_02_5==2,0,1)
data$s3_pc_02_6_rec = ifelse(data$s3_pc_02_6==1|data$s3_pc_02_6==2,0,1)
data$s3_pc_02_7_rec = ifelse(data$s3_pc_02_7==1|data$s3_pc_02_7==2,0,1)
data$s3_pc_02_8_rec = ifelse(data$s3_pc_02_8==1|data$s3_pc_02_8==2,0,1)
```

```{r}
### Crear variable
data$part_pol_20 = as.numeric(data$s3_pc_01_1_rec + data$s3_pc_01_2_rec + data$s3_pc_01_3_rec + data$s3_pc_01_7_rec + data$s3_pc_01_8_rec + data$s3_pc_01_9_rec + data$s3_pc_01_10_rec + data$s3_pc_01_11_rec + data$s3_pc_01_13_rec + data$s3_pc_01_14_rec + data$s3_pc_02_5_rec + data$s3_pc_02_6_rec + data$s3_pc_02_7_rec + data$s3_pc_02_8_rec)
```
### Descriptivo 1: distribución de la variable
```{r}
pl <- ggplot(data, aes(x=part_pol_20))
dist<- pl + geom_histogram(binwidth=1, aes(fill=..count..), col='black', fill="#61418A") + theme("clasic") + set_theme(legend.pos  ="bottom", base = theme_classic()) + xlab("Repertorios de participación política") + ylab("Frecuencia ")
dist
```

### Descriptivo 2: frecuencias
```{r}
data$part_pol_20 %>% table()
```
### Descriptivo 3: proporción
```{r}
round(prop.table(table(data$part_pol_20)),3)
```
### Descriptivo 4: estadísticos descriptivos
```{r}
summary(data$part_pol_20)
```

# Ola 2

## Participación política durante la educación superior (para quienes ya no estudian)

__Durante el periodo en que cursó sus estudios de Educación Superior, ¿con qué frecuencia realizó las siguientes actividades (dentro o fuera de la institución)?__

+	Firmar una petición, presencialmente o por internet (edsup_09_1)

+ Participar en una marcha o manifestación pacífica (edsup_09_2)

+ Participar en una marcha o manifestación con disturbios (edsup_09_3)

+ Participar en bloqueo de calles o carreteras (edsup_09_8)

+ Pintar o rayar paredes con demandas o consignas (edsup_09_9)

+ Participar en la toma de un edificio o institución (edsup_09_10)

+ Trabajar como voluntario en servicios a la comunidad (edsup_09_11)

+ Participar en una marcha con mis amigos (edsup_09_12)

+ Participar en una marcha con alguno de mis padres (edsup_09_14)

+ Participar en una marcha con otros miembros de mi familia (edsup_09_15)

__Durante el periodo en que cursó sus estudios de Educación Superior, ¿con qué frecuencia realizó las siguientes actividades? __

+ Usar internet para buscar información sobre temas sociales y/o políticos (edsup_10_5)

+ Postear imágenes o mensajes acerca de temas sociales y/o políticos en internet (edsup_10_6)

+ Compartir o comentar en el posteo de otra persona acerca de temas sociales y políticos (edsup_10_7)

+ Seguir a personas en redes sociales por su contenido sobre temas sociales y políticos (edsup_10_8)

```{r}
#### Recodificar variables
# se excluye: + Participar en una marcha con compañeros de carrera (edsup_09_13)

data2$edsup_09_1_rec = ifelse(data2$edsup_09_1==1|data2$edsup_09_1==2,0,1)
data2$edsup_09_2_rec = ifelse(data2$edsup_09_2==1|data2$edsup_09_2==2,0,1)
data2$edsup_09_3_rec = ifelse(data2$edsup_09_3==1|data2$edsup_09_3==2,0,1)
data2$edsup_09_8_rec = ifelse(data2$edsup_09_8==1|data2$edsup_09_8==2,0,1)
data2$edsup_09_9_rec = ifelse(data2$edsup_09_9==1|data2$edsup_09_9==2,0,1)
data2$edsup_09_10_rec = ifelse(data2$edsup_09_10==1|data2$edsup_09_10==2,0,1)
data2$edsup_09_11_rec = ifelse(data2$edsup_09_11==1|data2$edsup_09_11==2,0,1)
data2$edsup_09_12_rec = ifelse(data2$edsup_09_12==1|data2$edsup_09_12==2,0,1)
#data2$edsup_09_13_rec = ifelse(data2$edsup_09_13==1|data2$edsup_09_13==2,0,1)
data2$edsup_09_14_rec = ifelse(data2$edsup_09_14==1|data2$edsup_09_14==2,0,1)
data2$edsup_09_15_rec = ifelse(data2$edsup_09_15==1|data2$edsup_09_15==2,0,1)
data2$edsup_10_5_rec = ifelse(data2$edsup_10_5==1|data2$edsup_10_5==2,0,1)
data2$edsup_10_6_rec = ifelse(data2$edsup_10_6==1|data2$edsup_10_6==2,0,1)
data2$edsup_10_7_rec = ifelse(data2$edsup_10_7==1|data2$edsup_10_7==2,0,1)
data2$edsup_10_8_rec = ifelse(data2$edsup_10_8==1|data2$edsup_10_8==2,0,1)
```

```{r}
#### Crear variable
data2$part_pol_edsup_egre = as.numeric(data2$edsup_09_1_rec + data2$edsup_09_2_rec + data2$edsup_09_3_rec + data2$edsup_09_8_rec + data2$edsup_09_9_rec + data2$edsup_09_10_rec + data2$edsup_09_11_rec + data2$edsup_09_12_rec + data2$edsup_09_14_rec + data2$edsup_09_15_rec + data2$edsup_10_5_rec + data2$edsup_10_6_rec + data2$edsup_10_7_rec + data2$edsup_10_8_rec)
```

### Descriptivo 1: distribución de la variable
```{r}
pl <- ggplot(data2, aes(x=part_pol_edsup_egre))
dist<- pl + geom_histogram(binwidth=1, aes(fill=..count..), col='black', fill="#61418A") + theme("clasic") + set_theme(legend.pos  ="bottom", base = theme_classic()) + xlab("Repertorios de participación política") + ylab("Frecuencia ")
dist
```

### Descriptivo 2: frecuencias
```{r}
data2$part_pol_edsup_egre %>% table()
```

### Descriptivo 3: proporción
```{r}
round(prop.table(table(data2$part_pol_edsup_egre)),3)
```

### Descriptivo 4: estadísticos descriptivos
```{r}
summary(data2$part_pol_edsup_egre)
```
## Participación política durante la educación superior (para quienes aún estudian)

__Considerando los últimos meses, el primer semestre de 2021, ¿con qué frecuencia realizó las siguientes actividades?__

+	Firmar una petición, presencialmente o por internet (part_act_01_1)

+ Participar en una marcha o manifestación pacífica (part_act_01_2)

+ Participar en una marcha o manifestación con disturbios (part_act_01_3)

+ Participar en bloqueo de calles o carreteras (part_act_01_8)

+ Pintar o rayar paredes con demandas o consignas (part_act_01_9)

+ Participar en la toma de un edificio o institución (part_act_01_10)

+ Trabajar como voluntario en servicios a la comunidad (part_act_01_11)

+ Participar en una marcha con mis amigos (part_act_01_12)

+ Participar en una marcha con alguno de mis padres (part_act_01_14)

+ Participar en una marcha con otros miembros de mi familia (part_act_01_15)

__Considerando los últimos meses, el primer semestre de 2021, ¿con qué frecuencia realizó las siguientes actividades?__

+ Usar internet para buscar información sobre temas sociales y/o políticos (part_act_02_5)

+ Postear imágenes o mensajes acerca de temas sociales y/o políticos en internet (part_act_02_6)

+ Compartir o comentar en el posteo de otra persona acerca de temas sociales y políticos (part_act_02_7)

+ Seguir a personas en redes sociales por su contenido sobre temas sociales y políticos (part_act_02_8)

```{r,echo=FALSE}
#### Recodificar variables
# se excluye: + Participar en una marcha con compañeros de carrera (part_act_01_13)

# Seleccionar y renombrar variables de la base de datos de estudiantes.
data_est_act = data2 %>%  filter(edsup_01==1) %>% as.data.frame()

data_est_act$part_act_01_1_rec = ifelse(data_est_act$part_act_01_1==1|data_est_act$part_act_01_1==2,0,1)
data_est_act$part_act_01_2_rec = ifelse(data_est_act$part_act_01_2==1|data_est_act$part_act_01_2==2,0,1)
data_est_act$part_act_01_3_rec = ifelse(data_est_act$part_act_01_3==1|data_est_act$part_act_01_3==2,0,1)
data_est_act$part_act_01_8_rec = ifelse(data_est_act$part_act_01_8==1|data_est_act$part_act_01_8==2,0,1)
data_est_act$part_act_01_9_rec = ifelse(data_est_act$part_act_01_9==1|data_est_act$part_act_01_9==2,0,1)
data_est_act$part_act_01_10_rec = ifelse(data_est_act$part_act_01_10==1|data_est_act$part_act_01_10==2,0,1)
data_est_act$part_act_01_11_rec = ifelse(data_est_act$part_act_01_11==1|data_est_act$part_act_01_11==2,0,1)
data_est_act$part_act_01_12_rec = ifelse(data_est_act$part_act_01_12==1|data_est_act$part_act_01_12==2,0,1)
#data_est_act$part_act_01_13_rec = ifelse(data_est_act$part_act_01_13==1|data_est_act$part_act_01_13==2,0,1)
data_est_act$part_act_01_14_rec = ifelse(data_est_act$part_act_01_14==1|data_est_act$part_act_01_14==2,0,1)
data_est_act$part_act_01_15_rec = ifelse(data_est_act$part_act_01_15==1|data_est_act$part_act_01_15==2,0,1)
data_est_act$part_act_02_5_rec = ifelse(data_est_act$part_act_02_5==1|data_est_act$part_act_02_5==2,0,1)
data_est_act$part_act_02_6_rec = ifelse(data_est_act$part_act_02_6==1|data_est_act$part_act_02_6==2,0,1)
data_est_act$part_act_02_7_rec = ifelse(data_est_act$part_act_02_7==1|data_est_act$part_act_02_7==2,0,1)
data_est_act$part_act_02_8_rec = ifelse(data_est_act$part_act_02_8==1|data_est_act$part_act_02_8==2,0,1)
```

```{r}
#### Crear variable
data_est_act$part_pol_edsup_act = as.numeric(data_est_act$part_act_01_1_rec + data_est_act$part_act_01_2_rec + data_est_act$part_act_01_3_rec + data_est_act$part_act_01_8_rec + data_est_act$part_act_01_9_rec + data_est_act$part_act_01_10_rec + data_est_act$part_act_01_11_rec + data_est_act$part_act_01_12_rec + data_est_act$part_act_01_14_rec + data_est_act$part_act_01_15_rec + data_est_act$part_act_02_5_rec + data_est_act$part_act_02_6_rec + data_est_act$part_act_02_7_rec + data_est_act$part_act_02_8_rec)
```

### Descriptivo 1: distribución de la variable
```{r}
pl <- ggplot(data_est_act, aes(x=part_pol_edsup_act))
dist<- pl + geom_histogram(binwidth=1, aes(fill=..count..), col='black', fill="#61418A") + theme("clasic") + set_theme(legend.pos  ="bottom", base = theme_classic()) + xlab("Repertorios de participación política") + ylab("Frecuencia ")
dist
```

### Descriptivo 2: frecuencias
```{r}
data_est_act$part_pol_edsup_act %>% table()
```

### Descriptivo 3: proporción
```{r}
round(prop.table(table(data_est_act$part_pol_edsup_act)),3)
```

### Descriptivo 4: estadísticos descriptivos
```{r}
summary(data_est_act$part_pol_edsup_act)
```
## Participación política durante los últimos meses

__Considerando los últimos meses, el primer semestre de 2021, ¿con qué frecuencia realizó las siguientes actividades?__

+	Firmar una petición, presencialmente o por internet (part_act_01_1)

+ Participar en una marcha o manifestación pacífica (part_act_01_2)

+ Participar en una marcha o manifestación con disturbios (part_act_01_3)

+ Participar en bloqueo de calles o carreteras (part_act_01_8)

+ Pintar o rayar paredes con demandas o consignas (part_act_01_9)

+ Participar en la toma de un edificio o institución (part_act_01_10)

+ Trabajar como voluntario en servicios a la comunidad (part_act_01_11)

+ Participar en una marcha con mis amigos (part_act_01_12)

+ Participar en una marcha con alguno de mis padres (part_act_01_14)

+ Participar en una marcha con otros miembros de mi familia (part_act_01_15)

__Considerando los últimos meses, el primer semestre de 2021, ¿con qué frecuencia realizó las siguientes actividades?__

+ Usar internet para buscar información sobre temas sociales y/o políticos (part_act_02_5)

+ Postear imágenes o mensajes acerca de temas sociales y/o políticos en internet (part_act_02_6)

+ Compartir o comentar en el posteo de otra persona acerca de temas sociales y políticos (part_act_02_7)

+ Seguir a personas en redes sociales por su contenido sobre temas sociales y políticos (part_act_02_8)

```{r,echo=FALSE}
#### Recodificar variables
# se excluye: + Participar en una marcha con compañeros de carrera (part_act_01_13)

data2$part_act_01_1_rec = ifelse(data2$part_act_01_1==1|data2$part_act_01_1==2,0,1)
data2$part_act_01_2_rec = ifelse(data2$part_act_01_2==1|data2$part_act_01_2==2,0,1)
data2$part_act_01_3_rec = ifelse(data2$part_act_01_3==1|data2$part_act_01_3==2,0,1)
data2$part_act_01_8_rec = ifelse(data2$part_act_01_8==1|data2$part_act_01_8==2,0,1)
data2$part_act_01_9_rec = ifelse(data2$part_act_01_9==1|data2$part_act_01_9==2,0,1)
data2$part_act_01_10_rec = ifelse(data2$part_act_01_10==1|data2$part_act_01_10==2,0,1)
data2$part_act_01_11_rec = ifelse(data2$part_act_01_11==1|data2$part_act_01_11==2,0,1)
data2$part_act_01_12_rec = ifelse(data2$part_act_01_12==1|data2$part_act_01_12==2,0,1)
#data2$part_act_01_13_rec = ifelse(data2$part_act_01_13==1|data2$part_act_01_13==2,0,1)
data2$part_act_01_14_rec = ifelse(data2$part_act_01_14==1|data2$part_act_01_14==2,0,1)
data2$part_act_01_15_rec = ifelse(data2$part_act_01_15==1|data2$part_act_01_15==2,0,1)
data2$part_act_02_5_rec = ifelse(data2$part_act_02_5==1|data2$part_act_02_5==2,0,1)
data2$part_act_02_6_rec = ifelse(data2$part_act_02_6==1|data2$part_act_02_6==2,0,1)
data2$part_act_02_7_rec = ifelse(data2$part_act_02_7==1|data2$part_act_02_7==2,0,1)
data2$part_act_02_8_rec = ifelse(data2$part_act_02_8==1|data2$part_act_02_8==2,0,1)
```

```{r}
#### Crear variable
data2$part_pol_21_1s = as.numeric(data2$part_act_01_1_rec + data2$part_act_01_2_rec + data2$part_act_01_3_rec + data2$part_act_01_8_rec + data2$part_act_01_9_rec + data2$part_act_01_10_rec + data2$part_act_01_11_rec + data2$part_act_01_12_rec + data2$part_act_01_14_rec + data2$part_act_01_15_rec + data2$part_act_02_5_rec + data2$part_act_02_6_rec + data2$part_act_02_7_rec + data2$part_act_02_8_rec)
```
### Descriptivo 1: distribución de la variable
```{r}
pl <- ggplot(data2, aes(x=part_pol_21_1s))
dist<- pl + geom_histogram(binwidth=1, aes(fill=..count..), col='black', fill="#61418A") + theme("clasic") + set_theme(legend.pos  ="bottom", base = theme_classic()) + xlab("Repertorios de participación política") + ylab("Frecuencia ")
dist
```

### Descriptivo 2: frecuencias
```{r}
data2$part_pol_21_1s %>% table()
```

### Descriptivo 3: proporción
```{r}
round(prop.table(table(data2$part_pol_21_1s)),3)
```

### Descriptivo 4: estadísticos descriptivos
```{r}
summary(data2$part_pol_21_1s)
```

# Ola 3

## Participación política durante el segundo semestre de 2021

__Considerando los últimos meses, el segundo semestre de 2021 (entre agosto y diciembre), ¿con qué frecuencia realizó las siguientes actividades?__

+	Firmar una petición, presencialmente o por internet (part_act_01_1)

+ Participar en una marcha o manifestación pacífica (part_act_01_2)

+ Participar en una marcha o manifestación con disturbios (part_act_01_3)

+ Participar en bloqueo de calles o carreteras (part_act_01_8)

+ Pintar o rayar paredes con demandas o consignas (part_act_01_9)

+ Participar en la toma de un edificio o institución (part_act_01_10)

+ Trabajar como voluntario en servicios a la comunidad (part_act_01_11)

+ Participar en una marcha con mis amigos (part_act_01_12)

+ Participar en una marcha con alguno de mis padres (part_act_01_14)

+ Participar en una marcha con otros miembros de mi familia (part_act_01_15)

__Considerando los últimos meses, el segundo semestre de 2021 (entre agosto y diciembre), ¿con qué frecuencia realizó las siguientes actividades?__

+ Usar internet para buscar información sobre temas sociales y/o políticos (part_act_02_5)

+ Postear imágenes o mensajes acerca de temas sociales y/o políticos en internet (part_act_02_6)

+ Compartir o comentar en el posteo de otra persona acerca de temas sociales y políticos (part_act_02_7)

+ Seguir a personas en redes sociales por su contenido sobre temas sociales y políticos (part_act_02_8)

```{r,echo=FALSE}
#### Recodificar variables
# se excluye "+ Participar en una marcha con compañeros de carrera (part_act_01_13)" debido a que en ciertas olas se pregunta por compañeros de carrera y en otros por compañeros del colegio
data3$part_act_01_1_rec = ifelse(data3$part_act_01_1==1|data3$part_act_01_1==2,0,1)
data3$part_act_01_2_rec = ifelse(data3$part_act_01_2==1|data3$part_act_01_2==2,0,1)
data3$part_act_01_3_rec = ifelse(data3$part_act_01_3==1|data3$part_act_01_3==2,0,1)
data3$part_act_01_8_rec = ifelse(data3$part_act_01_8==1|data3$part_act_01_8==2,0,1)
data3$part_act_01_9_rec = ifelse(data3$part_act_01_9==1|data3$part_act_01_9==2,0,1)
data3$part_act_01_10_rec = ifelse(data3$part_act_01_10==1|data3$part_act_01_10==2,0,1)
data3$part_act_01_11_rec = ifelse(data3$part_act_01_11==1|data3$part_act_01_11==2,0,1)
data3$part_act_01_12_rec = ifelse(data3$part_act_01_12==1|data3$part_act_01_12==2,0,1)
data3$part_act_01_14_rec = ifelse(data3$part_act_01_14==1|data3$part_act_01_14==2,0,1)
data3$part_act_01_15_rec = ifelse(data3$part_act_01_15==1|data3$part_act_01_15==2,0,1)
data3$part_act_02_5_rec = ifelse(data3$part_act_02_5==1|data3$part_act_02_5==2,0,1)
data3$part_act_02_6_rec = ifelse(data3$part_act_02_6==1|data3$part_act_02_6==2,0,1)
data3$part_act_02_7_rec = ifelse(data3$part_act_02_7==1|data3$part_act_02_7==2,0,1)
data3$part_act_02_8_rec = ifelse(data3$part_act_02_8==1|data3$part_act_02_8==2,0,1)
```

```{r}
#### Crear variable
data3$part_pol_21_2s = as.numeric(data3$part_act_01_1_rec + data3$part_act_01_2_rec + data3$part_act_01_3_rec + data3$part_act_01_8_rec + data3$part_act_01_9_rec + data3$part_act_01_10_rec + data3$part_act_01_11_rec + data3$part_act_01_12_rec + data3$part_act_01_14_rec + data3$part_act_01_15_rec + data3$part_act_02_5_rec + data3$part_act_02_6_rec + data3$part_act_02_7_rec + data3$part_act_02_8_rec)
```
### Descriptivo 1: distribución de la variable
```{r}
pl <- ggplot(data3, aes(x=part_pol_21_2s))
dist<- pl + geom_histogram(binwidth=1, aes(fill=..count..), col='black', fill="#61418A") + theme("clasic") + set_theme(legend.pos  ="bottom", base = theme_classic()) + xlab("Repertorios de participación política") + ylab("Frecuencia ")
dist
```

### Descriptivo 2: frecuencias
```{r}
data3$part_pol_21_2s %>% table()
```

### Descriptivo 3: proporción
```{r}
round(prop.table(table(data3$part_pol_21_2s)),3)
```

### Descriptivo 4: estadísticos descriptivos
```{r}
summary(data3$part_pol_21_2s)
```

## Participación política durante el segundo semestre de 2021 (para quienes aún estudian)

__Considerando los últimos meses, el segundo semestre de 2021 (entre agosto y diciembre), ¿con qué frecuencia realizó las siguientes actividades?__

+	Firmar una petición, presencialmente o por internet (part_act_01_1)

+ Participar en una marcha o manifestación pacífica (part_act_01_2)

+ Participar en una marcha o manifestación con disturbios (part_act_01_3)

+ Participar en bloqueo de calles o carreteras (part_act_01_8)

+ Pintar o rayar paredes con demandas o consignas (part_act_01_9)

+ Participar en la toma de un edificio o institución (part_act_01_10)

+ Trabajar como voluntario en servicios a la comunidad (part_act_01_11)

+ Participar en una marcha con mis amigos (part_act_01_12)

+ Participar en una marcha con alguno de mis padres (part_act_01_14)

+ Participar en una marcha con otros miembros de mi familia (part_act_01_15)

__Considerando los últimos meses, el segundo semestre de 2021 (entre agosto y diciembre), ¿con qué frecuencia realizó las siguientes actividades?__

+ Usar internet para buscar información sobre temas sociales y/o políticos (part_act_02_5)

+ Postear imágenes o mensajes acerca de temas sociales y/o políticos en internet (part_act_02_6)

+ Compartir o comentar en el posteo de otra persona acerca de temas sociales y políticos (part_act_02_7)

+ Seguir a personas en redes sociales por su contenido sobre temas sociales y políticos (part_act_02_8)

```{r,echo=FALSE}
#### Recodificar variables
data_est_act3 = data3 %>%  filter(edsup_01==1) %>% as.data.frame()
data_est_act3$part_act_01_1_rec = ifelse(data_est_act3$part_act_01_1==1|data_est_act3$part_act_01_1==2,0,1)
data_est_act3$part_act_01_2_rec = ifelse(data_est_act3$part_act_01_2==1|data_est_act3$part_act_01_2==2,0,1)
data_est_act3$part_act_01_3_rec = ifelse(data_est_act3$part_act_01_3==1|data_est_act3$part_act_01_3==2,0,1)
data_est_act3$part_act_01_8_rec = ifelse(data_est_act3$part_act_01_8==1|data_est_act3$part_act_01_8==2,0,1)
data_est_act3$part_act_01_9_rec = ifelse(data_est_act3$part_act_01_9==1|data_est_act3$part_act_01_9==2,0,1)
data_est_act3$part_act_01_10_rec = ifelse(data_est_act3$part_act_01_10==1|data_est_act3$part_act_01_10==2,0,1)
data_est_act3$part_act_01_11_rec = ifelse(data_est_act3$part_act_01_11==1|data_est_act3$part_act_01_11==2,0,1)
data_est_act3$part_act_01_12_rec = ifelse(data_est_act3$part_act_01_12==1|data_est_act3$part_act_01_12==2,0,1)
data_est_act3$part_act_01_14_rec = ifelse(data_est_act3$part_act_01_14==1|data_est_act3$part_act_01_14==2,0,1)
data_est_act3$part_act_01_15_rec = ifelse(data_est_act3$part_act_01_15==1|data_est_act3$part_act_01_15==2,0,1)
data_est_act3$part_act_02_5_rec = ifelse(data_est_act3$part_act_02_5==1|data_est_act3$part_act_02_5==2,0,1)
data_est_act3$part_act_02_6_rec = ifelse(data_est_act3$part_act_02_6==1|data_est_act3$part_act_02_6==2,0,1)
data_est_act3$part_act_02_7_rec = ifelse(data_est_act3$part_act_02_7==1|data_est_act3$part_act_02_7==2,0,1)
data_est_act3$part_act_02_8_rec = ifelse(data_est_act3$part_act_02_8==1|data_est_act3$part_act_02_8==2,0,1)
```

```{r}
#### Crear variable
data_est_act3$part_pol_21_2s_est_act = as.numeric(data_est_act3$part_act_01_1_rec + data_est_act3$part_act_01_2_rec + data_est_act3$part_act_01_3_rec + data_est_act3$part_act_01_8_rec + data_est_act3$part_act_01_9_rec + data_est_act3$part_act_01_10_rec + data_est_act3$part_act_01_11_rec + data_est_act3$part_act_01_12_rec + data_est_act3$part_act_01_14_rec + data_est_act3$part_act_01_15_rec + data_est_act3$part_act_02_5_rec + data_est_act3$part_act_02_6_rec + data_est_act3$part_act_02_7_rec + data_est_act3$part_act_02_8_rec)
```

### Descriptivo 1: distribución de la variable
```{r}
pl <- ggplot(data_est_act3, aes(x=part_pol_21_2s_est_act))
dist<- pl + geom_histogram(binwidth=1, aes(fill=..count..), col='black', fill="#61418A") + theme("clasic") + set_theme(legend.pos  ="bottom", base = theme_classic()) + xlab("Repertorios de participación política") + ylab("Frecuencia ")
dist
```

### Descriptivo 2: frecuencias
```{r}
data_est_act3$part_pol_21_2s_est_act %>% table()
```

### Descriptivo 3: proporción
```{r}
round(prop.table(table(data_est_act3$part_pol_21_2s_est_act)),3)
```

### Descriptivo 4: estadísticos descriptivos
```{r}
summary(data_est_act3$part_pol_21_2s_est_act)
```
